【裁判字號】    98,訴,120
【裁判日期】    980303
【裁判案由】    違反毒品危害防制條例
【裁判全文】
臺灣屏東地方法院刑事判決               98年度訴字第120號
公  訴  人  臺灣屏東地方法院檢察署檢察官
被      告  甲○○
                    現在臺灣屏東監獄執行中
上列被告因違反毒品危害防制條例案件，經檢察官提起公訴（98
年度毒偵字第1 號），被告就被訴事實為有罪之陳述，本院裁定
行簡式審判程序，判決如下：
    主  文
甲○○施用第一級毒品，處有期徒刑捌月，扣案之第一級毒品海
洛因拾壹包（驗後合計淨重零點伍伍公克）均沒收銷燬，扣案之
橡皮管壹條沒收。又施用第二級毒品，處有期徒刑肆月。應執行
有期徒刑拾月，扣案之第一級毒品海洛因拾壹包（驗後合計淨重
零點伍伍公克）均沒收銷燬，扣案之橡皮管壹條沒收。
    事  實
一、甲○○前曾於民國97年間因施用毒品案件，經本院以97年度
    毒聲字第48號裁定送觀察、勒戒後，認無繼續施用毒品之傾
    向，於97年3 月14日觀察、勒戒執行完畢釋放，由臺灣屏東
    地方法院檢察署檢察官以97年度毒偵字第195 號不起訴處分
    確定。詎甲○○猶不知悛悔，於觀察、勒戒執行完畢釋放後
    5 年內，復基於施用第二級毒品甲基安非他命之犯意，於97
    年7 月2 日19時許，在屏東縣內埔鄉○○村○○路60號，以
    將第二級毒品甲基安非他命置於玻璃球內加熱燒烤再吸食所
    產生煙霧之方式，施用第二級毒品甲基安非他命1 次。甲○
    ○並另基於施用第一級毒品海洛因之犯意，於97年7 月3 日
    14時許，在上址，以橡皮管綁手臂後，將第一級毒品海洛因
    加水再以注射針筒注入體內之方式，施用第一級毒品海洛因
    1 次。嗣於97年7 月3 日19時30分許，在屏東縣內埔鄉○○
    路14號前，因形跡可疑為警盤查，經警見其手臂有注射痕跡
    ，且甲○○趁隙將內裝有第一級毒品海洛因11包（驗後合計
    淨重0.55公克）及橡皮管1 條之黑色錢包丟棄在地而為警扣
    案，甲○○乃坦承施用毒品並同意採尿送驗而查獲。
二、案經屏東縣政府警察局內埔分局報請臺灣屏東地方法院檢察
    署檢察官偵查起訴。
    理  由
一、本件被告甲○○所犯係死刑、無期徒刑、最輕本刑為3 年以
    上有期徒刑以外之罪，其於準備程序中就被訴事實為有罪之
    陳述，經法官告知簡式審判程序之旨，並聽取當事人之意見
    後，本院認為適宜由受命法官獨任進行簡式審判程序。
二、上揭事實，業據被告甲○○於警詢時、偵查中及本院審理時
    坦承不諱，且被告為警所採集之尿液檢體，經送請臺灣檢驗
    科技股份有限公司以酵素免疫分析法及氣相層析質譜儀法檢
    驗，結果呈甲基安非他命及嗎啡陽性反應，有該公司濫用藥
    物尿液檢驗報告1 紙在卷足憑（見97年度毒偵字第1376號卷
    第11頁），並有橡皮管1 條及白色粉末11包（驗後合計淨重
    0.55公克）扣案可稽，而該11包白色粉末經送請法務部調查
    局以化學呈色法及氣相層析質譜儀分析法檢驗，均含第一級
    毒品海洛因成分，有該局97年9 月8 日調科壹字第09723036
    310 號鑑定書1 紙附卷可稽（見本院卷第11頁），堪信被告
    上開自白確與事實相符。又被告先前如事實欄所載，其於97
    年間因施用毒品案件，經本院以97年度毒聲字第48號裁定送
    觀察、勒戒後，認無繼續施用毒品之傾向，於97年3 月14
    日觀察、勒戒執行完畢釋放，由臺灣屏東地方法院檢察署檢
    察官以97年度毒偵字第195 號不起訴處分確定等情，有臺灣
    高等法院被告前案紀錄表在卷足憑，本件事證已臻明確，被
    告於觀察、勒戒執行完畢釋放後5 年內，再犯本件施用第一
    級毒品海洛因及第二級毒品甲基安非他命之犯行洵堪認定。
三、查海洛因為毒品危害防制條例第2 條第2 項第1 款明定之第
    一級毒品；甲基安非他命為同條例第2 條第2 項第2 款明定
    之第二級毒品，均不得持有及施用，核被告甲○○所為，係
    犯該條例第10條第1 項之施用第一級毒品罪及同條第2 項之
    施用第二級毒品罪。其施用前、後持有第一級毒品海洛因及
    施用前持有第二級毒品甲基安非他命之低度行為，應分別為
    其施用第一級毒品海洛因及第二級毒品甲基安非他命之高度
    行為所吸收，不另論罪。被告所犯施用第一級毒品罪及施用
    第二級毒品罪2 罪間，犯意個別、行為互殊，應予分論併罰
    。爰審酌被告前經觀察、勒戒後，仍未戒斷其施用毒品之惡
    習，並參酌其素行狀況、犯罪之動機、目的、手段、所生戕
    害其身心情形及犯罪後坦承犯行，態度尚非惡劣等一切情狀
    ，分別就其施用第一級毒品海洛因及第二級毒品甲基安非他
    命犯行，量處如主文所示之刑，並定其應執行之刑，以資懲
    儆。扣案之第一級毒品海洛因11包（驗後合計淨重0.55公克
    ），均係查獲之毒品，已如上述，均應依毒品危害防制條例
    第18條第1 項前段之規定，沒收銷燬之；扣案橡皮管1 條，
    則係被告所有，供其施用第一級毒品海洛因犯行所用之物，
    業據其供明在卷，應依刑法第38條第1 項第2 款之規定，沒
    收之。至扣案之黑色錢包1 只係裝毒品及橡皮管之物，非供
    被告為本件犯行所用之物，亦非屬違禁物，爰不予宣告沒收
    ，併此敘明。
據上論斷，應依刑事訴訟法第299 條第1 項前段、第273 條之1
第1 項，毒品危害防制條例第10條第1 項、第2 項、第18條第1
項前段，刑法第11條、第38條第1 項第2 款、第51條第5 款，判
決如主文。
本案經檢察官李侑姿到庭執行職務。
中    華    民    國    98    年    3     月    3     日
                  刑事第五庭    法  官  林家聖
以上正本證明與原本無異。
如不服本判決應於收受判決後10日內向本院提出上訴書狀，並應
敘述具體理由；其未敘述上訴理由者，應於上訴期間屆滿後20日
內向本院補提理由書（均須按他造當事人之人數附繕本）「切勿
逕送上級法院」。
中    華    民    國    98    年    3     月    3    日
                                書記官  陳蓉柔
附錄本判決論罪科刑法條全文：
毒品危害防制條例第10條
施用第一級毒品者，處六月以上五年以下有期徒刑。
施用第二級毒品者，處三年以下有期徒刑。


司法院資訊處製作；財團法人民間司法改革基金會備份。
